【裁判字號】    98,毒抗,178
【裁判日期】    980608
【裁判案由】    聲請觀察勒戒
【裁判全文】
臺灣高等法院臺南分院刑事裁定         98年度毒抗字第178號
抗  告  人
即  被  告  甲○○
上列抗告人因違反毒品危害防制條例案件，不服臺灣雲林地方法
院中華民國97年4月30日裁定（98年度毒聲字第102號）提起抗告
，本院裁定如下：
    主  文
原裁定撤銷，發回臺灣雲林地方法院。
    理  由
一、本件抗告意旨略以：抗告人即被告（下簡稱被告）甲○○從
    未住居於雲林縣斗六市○○里○○○路28號，亦無於民國98
    年2月24日下午4時45分許，於上址經警方詢問而同意採集尿
    液送驗查獲之情，應係被告甲○○之身份證件遭胞姐林淑亙
    冒用。況於本件檢察官偵查及原審審理中，均未傳訊被告甲
    ○○到庭應訊，請求開庭勘驗被查獲之現行犯所拍相片、及
    就查獲當時之警訊筆錄上之指紋進行鑑驗、比對，當可知被
    告甲○○實非本案行為人，為此，提起抗告，求為撤銷原裁
    定，另為適當裁定等語。
二、本件原裁定略以：被告甲○○基於施用第一級毒品之犯意，
    於98年2月24日為警採尿起回溯72小時內之某時，在不詳處
    所，以不詳方式施用第1級毒品海洛因；另基於施用第2級毒
    品甲基安非他命之犯意，於98年2月20日某時（聲請書誤載
    為96年2月20日某時），在雲林縣斗六市○○里○○○路28
    號住處（聲請書誤載為雲林縣斗六市○里○○○路28號住處
    ），施用第2級毒品甲基安非他命。為警於98年02月24日下
    午4時45分許，在上址查獲，並扣得分裝用吸管1支、夾鏈袋
    2個及注射針筒1支等物，因被告甲○○為在場人，遂於同日
    徵其同意帶返警局採集其尿液送驗，結果呈毒品嗎啡及甲基
    安非他命之陽性反應，有雲林縣警察局查獲毒品嫌犯尿液送
    檢真實姓名對照表及台灣檢驗科技股份有限公司濫用藥物尿
    液檢驗報告各1紙附卷可稽，因依台灣雲林地方法院檢察署
    檢察官之聲請，而依毒品危害防制條例第20條第1項、觀察
    勒戒處分執行條例第3條第1項，裁定「被告甲○○應送勒戒
    處所觀察、勒戒」，固非無見。
三、但查，本件原審確未傳喚被告甲○○及同案被查獲之陳柏宏
    到庭指認，亦未就查獲當時之警訊筆錄上之指紋鑑驗、比對
    ，而為進一步詳予查明，有原審98年度毒聲字第102號卷足
    稽。而被告甲○○堅詞否認有施用第一級毒品之不法情事，
    並以上開情詞置辯，則被告甲○○抗辯其係遭冒名應訊乙節
    是否屬實？即非無疑。從而，被告甲○○指摘本件原裁定之
    不當，非無理由，應由本院將原裁定撤銷，發回原審法院詳
    予調查，並為適當之裁定。
四、據上論結，應依刑事訴訟法第413條前段，裁定如主文。
中    華    民    國    98    年    6     月    8     日
                  刑事第二庭    審判長法  官  葉居正
                                      法  官  吳勇輝
                                      法  官  郭千黛
以上正本證明與原本無異。
不得再抗告。
                                      書記官  尤乃玉
中    華    民    國    98    年    6     月    9     日


司法院資訊處製作；財團法人民間司法改革基金會備份。
